臺灣高等法院民事判決　　　　　　　　 100年度上易字第64號
上　訴　人　董安磐
訴訟代理人　劉孟錦律師
複 代理 人　周珮琦律師
　　　　　　吳純怡律師
被 上訴 人　董郁祺
　　　　　　董郁禎
　　　　　　董郁禕
　　　　　　董郁禔
　　　　　　董郁禋
　　　　　　董郁祥
兼 上四 人
法定代理人　董玉聲
　　　　　　張梅香
上　八　人
訴訟代理人　鄭夙芬律師
上列當事人間請求遷讓房屋事件，上訴人對於中華民國99年12月
22日臺灣臺北地方法院99年度訴字第3012號第一審判決提起上訴
，本院於100年4月26日言詞辯論終結，判決如下：
    主      文
上訴駁回。
第二審訴訟費用由上訴人負擔。
    事實及理由
一上訴人起訴主張：被上訴人董玉聲於民國97年11月16日與伊簽
  訂房屋租賃契約（下稱系爭租約），承租坐落臺北市○○○路
  ○段104號2樓之建物（下稱系爭房屋），約定每月租金新臺幣
  （下同）1萬元，董玉聲除給付第1年之租金外，自98年11月起
  未再給付，經限期催告未獲置理。爰以起訴狀繕本之送達為終
  止租賃契約之意思表示，請求遷讓房屋及相當於租金之損害。
  董玉聲外之被上訴人均為其家眷，具為無權占有，應一併遷離
  。依民法第767條及系爭租約之法律關係，求為命(一)被上訴人
  自系爭房屋遷出，騰空返還予上訴人、(二)董玉聲給付7萬元，
  及自99年6月18日起至遷離之日止，按月給付1萬元之判決。
  被上訴人則以：上訴人為被上訴人董玉聲同父異母之長兄，據
  董玉聲之母蘇蘭香（85年間死亡）生前告知：伊父生前與人合
  建發生糾紛後居中協調及協助續建，建商乃以系爭房屋分與伊
  父以資酬謝。時蘇蘭香賃屋而居，伊父稱必將系爭房屋登記於
  蘇蘭香供安居養老，惟伊父於申辦使用執照、登記、遷入前驟
  逝，蘇蘭香嗣將上情告知伊同父異母兄姐，彼等遵父遺命，協
  助整修系爭房屋，由蘇蘭香偕女董千華（原名董玉紋）於78年
  11月間遷入。未久，上訴人稱系爭房屋基地為其與訴外人王景
  祝等共有，房屋買受人皆未取得基地之應有部分，均須給付地
  租云云。蘇蘭香乃援例向上訴人及王景祝等租用基地，自78年
  起至84年止，每年皆訂立基地租賃契約書（下稱系爭租地契約
  ）。蘇蘭香於80年間，考量將得以取得時效方式取得系爭房屋
  所有權，向上訴人購買基地應有部分，訂立不動產買賣契約書
 （下稱系爭買賣契約），蘇蘭香於85年間認已向其購地，無需
  再付地租而未再付地租予上訴人。伊於85年1月13日舉家遷入
  系爭房屋，蘇蘭香於85年3月9日死亡，系爭房屋乃由被上訴人
  及董千華繼續居住迄今。上訴人於97年冬突電伊，稱王景祝以
  年事已高，為使子孫明瞭家產狀況，要求訂立書面租約，約伊
  餐敘兼代王景祝締約，席間伊飲酒過量，上訴人取出租約要求
  簽署，伊因係勞工階級，極少處理文字而認字不清，且租約字
  跡甚小，更兼當時醉酒，長兄應無動機欺己等，不疑有他，未
  閱覽租約內容即行簽名。上訴人並稱先由伊簽名，送王景祝簽
  名後，完稿租約再送予伊，然嗣未交付任何租約，伊亦因忙碌
  未聞問。伊於簽約時未同意給付上訴人一年份租金12萬元，蓋
  伊夫妻皆為工人，子女6人皆在學，尚領低收入戶補助，經濟
  拮据，不可能一次給付12萬元，伊於99年4月間接獲上訴人存
  證信函，指就系爭房屋有租賃關係，因伊積欠租金，要求止約
  遷還云云。伊獲函後始悉受蒙蔽，乃覆函表示撤銷該租賃法律
  關係。上訴人未證明其為系爭房屋所有權人，伊係受詐欺而簽
  訂系爭租約，十餘年來皆係以所有之意思占有系爭房屋，無占
  有或使用上之障礙，徵諸常情，實無給付租金而向上訴人承租
  房屋之動機或理由，上訴人假借王景祝要求租地書面租約致伊
  受詐欺而簽訂，伊於知悉後依法撤銷，上訴人依無效之租賃關
  係請求，顯無理由。另被上訴人董郁禕、董郁禔、董郁禋、董
  郁祺、董郁禎、董郁祥等為董玉聲之子女，皆未結婚成家，被
  上訴人張梅香為董玉聲之妻，以董玉聲為家長同住於系爭房屋
  內，僅為占有輔助人而非占有人等語，資為抗辯。
二原審駁回上訴人之請求，上訴人提起上訴，聲明：
  (一)原判決廢棄。
  (二)上廢棄部分，1.被上訴人應自臺北市○○○路○段104號2樓
    房屋遷出，並將上開房屋騰空返還予上訴人、2.被上訴人董
    玉聲應給付上訴人7萬元，及自99年6月18日起至遷離上開房
    屋之日止，按月給付上訴人1萬元。
  (三)願供擔保請准宣告假執行。
  被上訴人則聲明：上訴駁回。
三上訴人主張前揭事實，提出系爭租約、存證信函、房屋稅單、
  戶籍謄本、建築執照存根聯等件為證（原審卷第6-12、58-63
  頁）。兩造不爭執事項：
  (一)董玉聲於97年11月16日與上訴人簽訂系爭租約，由董玉聲向
    上訴人承租系爭房屋，租金每月1萬元。
  (二)系爭房屋之97-99年房屋稅繳款書所載之納稅義務人為上訴
    人。
  (三)系爭房屋未辦理第一次保存登記，目前由被上訴人及董千華
    因共同居住而占有中。
  (四)系爭房屋坐落之基地之所有人為上訴人與訴外人王景祝，蘇
    蘭香於80年間向上訴人購買基地應有部分，訂有系爭買賣契
    約書。
四上訴人主張其為系爭房屋之所有權人云云。
  (一)上訴人對其為系爭房屋之所有權人所陳述之原因事實，先稱
    ：「系爭未辦保存登記房屋為原告所有，除有系爭房屋稅單
    為憑外，亦有……建築執照存根用以印證原告為系爭大樓即
    地下室及一至六樓建物之原始起造人」，意指其為系爭房屋
    所屬大樓之原始起造人。嗣稱「原告父親在世時即囑原告對
    系爭房屋，應盡力保管，待照顧父母的責任卸下後，即可遷
    入居住，故系爭房屋本即為原告所有」，似又認系爭房屋為
    其父生前允贈。復稱：「系爭未辦保存登記房屋為上訴人繼
    承自父親遺產，否則豈有長期出錢繳納房屋稅之理？」，又
    認為係繼承而來（上訴人前開各主張見原審卷第56、80頁、
    本院卷第33頁），上訴人於對董玉聲提起確認所有權存在事
    件之起訴狀載：「因登記代書漏未登記」（本院卷第107頁
    ），顯然上訴人就其為系爭房屋之所有權人原因事實之陳述
    前後不一，實與常情有違。尤以上訴人主張係因繼承取得系
    爭房屋所有權部分，經其姊董安丹於原審證稱：「原告不是
    所有權人，因為那是分給建商的房子……」、「這個房子不
    是分給地主，我不清楚建商如何分配。系爭房屋我們申報遺
    產不在其內」等語（原審卷第75頁背面），顯見上訴人主張
    因繼承取得系爭房屋之所有權云云，非屬實在而無可取。
  (二)次按「當事人主張有利於己之事實者，就其事實有舉證之責
    任」，民事訴訟法第277條前段定有明文。上訴人雖提出臺
    北市稅捐稽徵處大安分處97-99年房屋稅繳款書、建築執照
    存根聯為證（原審卷第12、56、61-62頁）。然「上訴人提
    出登記收費據、房捐收據及縣政府登記審查完畢之批示，均
    不能證明已經登記完畢，即未合法取得所有權，不得對於強
    制執行提起異議之訴」、「房屋稅納稅義務人，並非必為房
    屋所有人，繳納房屋稅之收據，亦非即為房屋所有權之證明
    （本院四十年台上字第一二六號判例參照），本件上訴人提
    出之房屋稅收據上關於系爭房屋之納稅義務人之記載，雖變
    更為上訴人名義，仍不足據以證明上訴人即為系爭房屋之所
    有人」，已據最高法院40年台上字第126號、70年台上字第
    3760號分別著有判例。另「主管機關核發建造執照所載之起
    造人，僅為聲請核發建造執照之人而已，未辦理建物第一次
    所有權以前，房屋所有權屬於出資興建之原始建築人，非謂
    建造執照所載之起造人，必為興建建物而原始取得其所有權
    之人」（最高法院96年度台上字第2851號判決要旨參照）。
    前開臺北市稅捐稽徵處大安分處97-99年房屋稅繳款書之納
    稅義務人雖為上訴人，然此等登記資料僅為稅務行政上管理
    措施，尚難執此作為未保存登記之系爭房屋所有權歸屬之證
    明。另建築執照存根聯上起造人與興建建物而原始取得系爭
    房屋所有權之人，本屬二事。系爭房屋所屬大樓為地下室及
    1至6層建物，依建築執照存根聯上記載，起造人有董樂榮等
    十數人，上訴人僅為其中一人，亦無從證明上訴人為系爭房
    屋出資興建之原始建築人。
  (三)證人即上訴人、被上訴人董玉聲之姊董安丹於原審到場結稱
    ：「〔就你所知，系爭房屋原告（上訴人，下同）是否為所
    有權人？〕原告不是所有權人，因為那是分給建商的房子。
    在蘇蘭香要搬進房子之前，原告曾經問過我，他和另一個地
    主王景祝也想要這個房子，我有提醒他，這樣會有法律責任
    ，所以地主王景祝才沒有作任何的阻擾，只是向蘇蘭香收地
    租」、「（房子是否為建商贈與給你父親？）這我不清楚，
    我是聽我大姐轉述蘇蘭香說的。這個房子不是分給地主，我
    不清楚建商如何分配。系爭房屋我們申報遺產不在其內」等
    語（原審卷第75頁背面)。查證人董安丹與上訴人係同父同
    母之手足（原審卷第74頁背面），彼此間關係密切應無任何
    仇隙，與董玉聲僅係同父異母之姊弟，衡情證人董安丹所為
    證言無曲意迴護董玉聲之必要，此觀董安丹亦另稱：「我跟
    原告感情很好，又同住在一家……原告對於我支持同父異母
    兄弟不滿意，但是不影響我跟他（指上訴人）的感情，我也
    只是陳述事實而已。我不可能偏袒被告（被上訴人）……」
    云云（原審卷第76頁背面），是董安丹之證言自屬可採。依
    董安丹所述，上訴人未因受贈或繼承原因而受讓取得系爭房
    屋之所有權，上開房屋稅繳款書、建築執照存根聯等，均無
    由認定其為出資興建系爭房屋之原始建築人，無從原始取得
    系爭房屋之所有權。
  (四)上訴人於本院另主張系爭房屋於78年間遭藍競夫、李鑑等人
    無權占有，經上訴人以系爭房屋所有權人之身分地位出面將
    渠等驅逐，取回系爭房屋之占有使用，足證上訴人為系爭房
    屋之所有權人云云，並提出藍競夫、李鑑之切結書為證（本
    院卷第33、36-39頁）。證人李鑑到場證稱：「〔上證1號之
    切結書是否為你所親簽？或授權李麗琴代為簽名？（提示原
    審卷第86頁）〕切結書不是我簽的，是我女兒李麗琴所代簽
    的」、「同意（李麗琴代簽）」、「（該切結書簽立之緣由
    為何？）管理員要去大陸，房屋讓給我住，要我給他一點錢
    」、「我住了一年多後，就沒有再繼續居住，就將房屋還給
    庭上之上訴人」、「（是何人要去大陸？）管理員藍先生要
    去大陸，管理員是上訴人的母親讓管理員居住的，後來他要
    去大陸，把權利讓給我太太李謝碧雲，後來我沒有住鑰匙也
    是交給上訴人董安磐」、「（為何要由王景祝、董安磐等人
    處置之？）因為王景祝、董安磐是地主」、「〔藍先生有無
    （告知）王景祝、董安磐是房屋之所有權人？〕我只知道他
    是地主，而房屋是否他們二人所有，我不清楚」、「（既然
    你不知他們是否為房屋所有權人，為何他要你們搬你們就搬
    ？）他要跟我收地租，我太太就說不要住了」云云（本院卷
    第71-72頁）。依李鑑之證言，仍無法證明上訴人為系爭房
    屋之所有權人，蓋李鑑稱：「我只知道他是地主，而房屋是
    否他們二人所有，我不清楚」，而李鑑不再居住系爭房屋之
    原因係「他們是地主，要跟我收地租」，苟上訴人係系爭房
    屋之所有權人，理應收取房租，而非地租。又藍競夫、李鑑
    之切結書均載「任由王景祝、董安磐先生處置之」，非僅由
    上訴人一人處置之，益證上訴人僅係地主而非系爭房屋之所
    有權人，否則切結書載「任由董安磐處置」即可。另依董安
    丹於原審所稱：「（民國78年6月以前原告曾經出租房屋給
    李鑑使用是否清楚？）據我所知當時是有一個管理員住在裡
    面，我們曾經叫原告叫管理員搬走，所以蘇蘭香才住進去。
    當時住進去時，裝修房子都是我大姐從美國來裝修，因為蘇
    蘭香殘廢。我沒有聽過有李鑑這個人也沒有聽過這件事……
    」等語（原審卷第76頁背面）。另觀諸市內電話過戶申請書
    載，蘇蘭香於78年11月25日已在系爭房屋內裝設電話，顯然
    蘇蘭香於該日已遷入系爭房屋內，而藍競夫係承諾於78年7
    月1日前搬清、李鑑承諾於78年8月31日前遷出系爭房屋，與
    董安丹上開證言綜合判斷，顯見藍競夫於78年7月1日搬離系
    爭房屋後，李鑑曾短暫入住至78年8月31日遷出，係因上訴
    人同父同母兄姊要求上訴人叫藍競夫、李鑑搬走，蘇蘭香方
    得於78年11月25日遷入，且蘇蘭香遷入前，董安丹之大姊尚
    自美回國裝修系爭房屋，俾蘇蘭香得遷入居住，苟上訴人為
    系爭房屋之所有權人，焉有任由所有之系爭房屋交大姊裝修
    後逕交予父親之外室居住，以上在在證明上訴人確非系爭房
    屋之所有權人，上開李鑑之證言自難作為有利於上訴人認定
    之依據。
  (五)上訴人既未能舉證證明其原始取得系爭房屋所有權，或因受
    讓而取得所有權之事實，難認其為系爭房屋之所有權人，上
    訴人主張為系爭房屋之所有權人云云，尚不足採。按「所有
    人對於無權占有或侵奪其所有物者，得請求返還之」，民法
    第767條第1項前段定有明文。上訴人非系爭房屋之所有權人
    ，即無行使物上請求權之權能，其依民法第767條請求被上
    訴人返還系爭房屋，於法無據。
五上訴人另主張依系爭租約之法律關係為本件之請求，被上訴人
  董玉聲則抗辯撤銷受詐欺訂定之系爭租約等語。
  (一)按「因被詐欺或被脅迫而為意思表示者，表意人得撤銷其意
    思表示」，民法第92條第1項前段定有明文。另「民事法上
    所謂詐欺云者，係謂欲相對人陷於錯誤，故意示以不實之事
    ，令其因錯誤而為意思之表示」，最高法院18年上字第371
    號著有判例。
  (二)董玉聲辯稱其母蘇蘭香於78年間，以其父遺孀身分遷入系爭
    房屋，自同年起至84年止，與王景祝、上訴人按年簽訂系爭
    租地契約，80年間與上訴人簽訂系爭買賣契約，買受系爭房
    屋基地，蘇蘭香自85年起未支付地租予上訴人，被上訴人於
    85年1月13日舉家遷入居住系爭房屋等情，提出市內電話過
    戶申請書、異動申請書、戶籍謄本、基地租賃契約書、租賃
    契約書、不動產買賣契約書等件為證（原審卷第37-48頁）
    。上訴人亦不爭執蘇蘭香於78年間即居住於系爭房屋，及系
    爭租地契約、系爭租約、買賣契約之真正。上訴人雖主張78
    年底暫同意借蘇蘭香使用，79年間協商，同意系爭房屋改以
    租賃方式云云，惟苟上訴人所稱其為系爭房屋之所有權人，
    於78年間交付系爭房屋供蘇蘭香無償使用一節為真，則蘇蘭
    香已經上訴人同意無償使用系爭房屋，得不支付任何代價使
    用系爭房屋，何以蘇蘭香仍自78-84年間與地主王景祝及上
    訴人訂定系爭租地契約，支付基地地租？若系爭房屋屬上訴
    人所有，何以蘇蘭香仍與上訴人訂定系爭買賣契約，向上訴
    人買受系爭房屋之基地應有部分？觀諸蘇蘭香另行訂定系爭
    租地契約、系爭買賣契約等情，顯與上訴人所稱其以系爭房
    屋所有權人之身分，將之供蘇蘭香無償使用云云，與經驗法
    則、常情均有不符。
  (三)證人董安丹於原審結稱：「（是否知道蘇蘭香如何占有系爭
    房屋？）因為蘇蘭香是我父親的外室，我們也是在我父親去
    世後才知道這件事。大概是在我父親去世後，蘇蘭香有跟我
    住在美國的大姐提到，我父親生前因為土地跟建商合建，幫
    了建商很多忙，所以建商把他分到的這戶房子，要給我父親
    ，而我父親為了要照顧蘇蘭香，同意要給房子給蘇蘭香，可
    是這件事我們以前並不知道，也不知道真假，我在檢查我父
    親遺物內也沒有發現任何關於這件事的文件，但是蘇蘭香既
    然這樣講，我後來也跟他提醒過，如果不是事實的話，這個
    事情他自己要負法律責任，他說他沒有，所以他就搬進去住
    ，在這個中間，他也有問過我，將來這個房子，應該如何取
    得產權，我有跟他說，如果符合民法上取得時效的規定，可
    以嘗試」、「（蘇蘭香生前是否跟你說過有任何人跟他追討
    房屋？）從78年住進去，直到過逝前都沒有，蘇蘭香繼承人
    也沒有跟我提過」、「（有關被證四，蘇蘭香為何要於民國
    80年向原告買地？）因為蘇蘭香跟我父親的關係，所以我們
    同父同母的兄弟都很尊重他，都視他為長輩，因為系爭房屋
    占有土地有三分之二都是我同父同母弟弟所有，每年付租金
    額滿大的，所以就用比較便宜的價格向原告購買」、「（就
    系爭房屋兩造或是蘇蘭香是否跟原告存在使用借貸關係？）
    沒有」、「（為何沒有？）因為若是使用借貸關係，我在租
    地契約書就會寫明使用借貸，且原告和我及蘇蘭香都知道不
    是使用借貸關係，所以不論租地契約或者是買賣契約都是寫
    蘇蘭香為了占有使用房屋而租地。80年蘇蘭香跟原告買地後
    ，照理說買地就不應該付地租，但她不懂法律，就繼續付地
    租，後來我知道後，我就提醒不用付地租，85年起蘇蘭香就
    不再支付地租給原告。原告也知道這個事實。」、「（被證
    三基地租賃契約跟被證四不動產買賣契約你提到都是你擬的
    ，是否瞭解執行過程，中間是否有按照約定履行？）被證四
    是我草擬好以後，他們簽約的，被證四上面簽約日期有欠缺
    ，如果是我在場簽約的話，日期不會空白。關於被證三地租
    契約，王景祝的租金都是由原告向蘇蘭香取去以後交付王景
    祝，蘇蘭香去世後就我事後所知，都是由被告跟他妹妹董千
    華湊足租金後，也是由原告交付王景祝」、「（在78年8月
    之前，系爭房屋是誰在管理使用是否清楚？）我只清楚壹個
    事實，系爭房屋在78年以前，不是原告在管理使用，因為原
    告跟我及我母親住在一起，同時因為原告曾經也有意圖在知
    道蘇蘭香存在後，想要搬進去，在我告知他，有嚴重法律後
    果後，原告和王景祝就打消這個念頭。君子愛財取之有道，
    被告家人冒法律風險占有20年可主張時效取得，原告最後卻
    用這樣的方式作主張是不適當」、「（民國78年6月以前原
    告曾經出租房屋給李鑑使用是否清楚？）據我所知當時是有
    一個管理員住在裡面，我們曾經叫原告叫管理員搬走，所以
    蘇蘭香才住進去。當時住進去時，裝修房子都是我大姐從美
    國來裝修，因為蘇蘭香殘廢。我沒有聽過有李鑑這個人也沒
    有聽過這件事。同時，我跟原告感情很好，又同住在一家，
    如果有任何的法律文件，或者任何的法律問題，原告都會問
    我，叫我草擬，所以在我印象中沒有這件事情。原告對於我
    支持同父異母兄弟不滿意，但是不影響我跟他的感情，我也
    只是陳述事實而已。我不可能偏袒被告，因為被告是我在30
    幾歲以後才認識的人，但是被告一家八口，都是低收入戶，
    原告在同棟大樓就已經有三戶房子了，應該不要讓自己的手
    足流離失所才對」等語（原審卷第74-76頁）。依上開證言
    ，蘇蘭香係基於自主占有意思使用系爭房屋，非向上訴人借
    用，蘇蘭香與上訴人間就系爭房屋未存有使用借貸關係，上
    訴人主張將系爭房屋無償借貸蘇蘭香使用云云，未盡舉證責
    任，其主張自不足採。
  (四)上訴人另主張其與董玉聲訂立系爭租約云云，董玉聲則抗辯
    其係遭上訴人詐欺方訂立系爭租約等語。經查系爭租約上載
    ，簽約時由承租人即董玉聲一次繳納1年租金12萬元（原審
    卷第6頁），董玉聲則否認支付1年租金12萬元之事實，並提
    出臺北市低收入戶卡為證（原審卷第69頁），該卡所載低收
    入戶成員即被上訴人全體，董安丹亦證：「被告一家八口，
    都是低收入戶……」等語（原審卷第76頁背面），顯然被上
    訴人均為低收入戶，年所得不高，董玉聲有妻、子女6人賴
    其扶養，負擔不可謂不重，上訴人於掣發於董玉聲之存證信
    函中亦載：「本人念你（指董玉聲）收入不穩定且家中人口
    眾多……」云云（原審卷第70頁）等語，衡情董玉聲應無資
    力一次提出12萬元現款交付上訴人；而上訴人迄未就董玉聲
    給付12萬元現款之事實舉證以實其說，則上訴人主張董玉聲
    曾一次給付12萬元租金之事實，尚無可取。再如前述，蘇蘭
    香占有使用系爭房屋後，與地主簽訂系爭租地契約，按年支
    付地租，復簽訂系爭買賣契約向上訴人買受系爭房屋基地之
    應有部分；佐以董安丹之證言，蘇蘭香生前占有系爭房屋期
    間，無人以系爭房屋所有權人地位要求遷讓，85年起蘇蘭香
    即未支付上訴人地租，蘇蘭香死亡後，董玉聲仍按年支付地
    租予地主王景祝等情，均為兩造所不爭。上訴人既未能證明
    交付房屋供蘇蘭香無償使用，蘇蘭香生前未與上訴人訂立房
    屋租約，上訴人亦未以系爭房屋所有人身分要求蘇蘭香遷讓
    返還房屋，則董玉聲以蘇蘭香繼承人之身分自85年3月9日起
    承繼蘇蘭香繼續占有系爭房屋，迄訂定系爭租約日前止，均
    未因占有使用系爭房屋而給付上訴人任何對價，衡情董玉聲
    實無理由訂定系爭租約給付上訴人租金。再系爭租約訂定前
    ，董玉聲已基於自主占有意思使用系爭房屋，非因上訴人移
    轉占有始占有系爭房屋，上訴人又未能證明為系爭房屋之所
    有權人，董玉聲焉有與非系爭房屋所有人之上訴人訂定租約
    給付租金之理。
  (五)以上，系爭租約上記載簽約時董玉聲一次繳納1年租金12萬
    元乙節，經查與事實不符；董玉聲自85年占有系爭房屋起至
    訂定系爭租約之日止，均未向上訴人支付任何使用系爭房屋
    之對價，上訴人亦未向之催討，董玉聲既得合法無償占有系
    爭房屋，實無再向上訴人支付租金之理，其訂定系爭租約之
    舉動，顯與常情有違。另系爭租地契約自85年起即未再訂立
    ，董玉聲仍按年向地主王景祝繳納基地租金，則董玉聲抗辯
    係遭上訴人以須與地主王景祝訂定租地契約為由，不察而受
    騙訂定系爭租約一節，衡諸常情即非虛偽而堪可採信。董玉
    聲於99年4月23日收受上訴人催討付租及終止租約之存證信
    函（原審卷第70頁），始知悉受詐欺，其於同年5月11日以
    存證信函表示撤銷系爭租賃契約之意思表示，經上訴人於99
    年5月14日收受（原審卷第49-51頁），即生合法撤銷之效力
    。上訴人雖謂董玉聲之撤銷意思表示已逾1年除斥期間，不
    得再行撤銷，惟上訴人未舉證證明被上訴人於訂定系爭租約
    時，已知悉遭詐欺事實，上訴人主張董玉聲之撤銷權已逾除
    斥期間云云，即不足取。
六綜上所述，上訴人非系爭房屋之所有權人，被上訴人董玉聲遭
  上訴人詐欺而訂定之系爭租約，已經被上訴人依法撤銷。從而
  ，上訴人依民法第767條、系爭租約之法律關係，請求被上訴
  人自系爭房屋騰空遷出，並將系爭房屋交付上訴人、被上訴人
  董玉聲應給付上訴人7萬元，及自99年6月18日起至遷離之日止
  ，按月給付上訴人1萬元，於法無據，應予駁回；其假執行之
  聲請亦失所依據，應併予駁回。原審為上訴人敗訴之判決，並
  駁回其假執行之聲請，核無不合。上訴意旨指摘原判決不當，
  求予廢棄改判，為無理由，應予駁回。
七本件因事證已臻明確，兩造其餘攻擊、防禦方法及所為之立證
  ，經審酌後認與判決之結果不生若何影響，無庸再逐一予以論
  列，合併敘明。
據上論結，本件上訴為無理由，依民事訴訟法第449條第1項、第
78條判決如主文。
中    華    民    國   100    年    5     月    10    日
                    民事第十八庭
                        審判長法  官   湯美玉
                              法  官   李慈惠
                              法  官   丁蓓蓓
正本係照原本作成。
不得上訴。
中    華    民    國   100    年    5     月    11    日
                              書記官   洪雪娥